# 类似能源合同收入确认咨询

提问人：laoshiqan 时间：2013-11-01 22:11:49
咨询一下各位专家，某企业交通探头及后台系统开发企业，与某市交管局签订了一个交通系统（主要就是探头探查违规）服务合同金额约 1800 万。合同价款以交通系统安装验收后三年内的交通违规罚款来支付，如果三年没有支付完成，后续年度继续支付，直到款项支付完成。另外合同约定在款项支付完之前，所有交通系统设备所有权仍为企业所有，验收完成后，这些设备交给交管局，验收交接后设备的毁损及灭失由交管局负责。目前该合同已经全部完成，大概发生成本 800 万。请问各位专家，该合同应该如何确认收入？
是一次按照合同确认收入，还是按照预计收入来一次确认？ 企业是否可以认为虽然是说设备交由交管局管理、毁损等由交管局负责（没有继续管理、风险报酬已经转移），但企业评估仍然觉得交管局可能干 2 年了觉得不好，又不让企业干了，让他们把设备撤掉。
不执行合同了，按照这个少确认部分收入，或者按照成本确认收入？

回答人：chenyiwei
这种情况建议采用经营租赁模式进行会计处理。主要考虑除了你说到的合同可能被中途单方面撤销以外，更重要的因素是成本回收依赖于违章罚款分成，其金额和收回时间都具有重大不确定性，因此虽然“验收完成后，这些设备交给交管局，验收交接后设备的毁损及灭失由交管局负责”，因此其所有权上的主要风险和报酬实质上并未转移。 在经营租赁模式下，这些设备按照生产和安装成本确认为固定资产，分得的分成款作为租金收入（均系或有租金）。固定资产在预计使用年限内计提折旧，并在期末结合截至目前为止取得分成的情况进行减值测试。 另外，建议就“以违章罚款分成作为收回成本的来源”是否合法合规咨询律师意见。

提问人：laoshiqan 时间：2013-11-02 10:27:51
如果采用经营租赁模式，那固定资产折旧年限如何确定？因为有可能 2 年或者 1 年就已经把款项收回来了，而固定才折旧了一年，这个时候固定资产的报酬和风险就已经全部转移了。 另外，为什么用交通罚款付款会有法律风险？

回答人：chenyiwei
折旧年限按照该设备自身经使用年限和分成年限两者孰短确定。罚款必须全部上缴国库，不允许直接从罚款中坐支分成款，否则违反收支两条线原则。

提问人：laoshiqan 时间：2013-11-02 14:56:26
这又会存在一个问题了，既然是在可收回期与实际可使用年限两者中较短的年限确认折旧年限，既然我能预计可收回期的年限，则说明能够预计时间，且收回金额是固定的，为什么认为是报酬和风险没有转移呢。

回答人：chenyiwei
不是“可收回期”，而是“合同约定的分成期限”，所以能确定分成期限不代表风险和报酬已经转移。